【裁判字號】    95,上訴,2241
【裁判日期】    951031
【裁判案由】    毒品危害防制條例
【裁判全文】
臺灣高等法院臺中分院刑事判決        95年度上訴字第2241號
上  訴  人
即  被  告  甲○○
上列上訴人因違反毒品危害防制條例案件，不服臺灣臺中地方法
院95年度訴字第1059號中華民國95年8月15日第一審判決 （起訴
案號：臺灣臺中地方法院檢察署95年度毒偵字第1077號），提起
上訴，本院判決如下：
    主    文
上訴駁回。
    理    由
一、按協商判決，除有刑事訴訟法第455條之4第1項第1款於訊問
    程序終結前，撤銷合意或撤回協商聲請者；第2 款被告協商
    之意思非出於自由意志者；第4款被告所犯之罪非第455條之
    2第1項所定得以聲請協商判決者；第6 款被告有其他較重之
    裁判上一罪之犯罪事實者；第7 款法院認應諭知免刑或免訴
    、不受理者。或協商判決違反同條第2 項「法院應於協商合
    意範圍內為判決；法院為協商判決所科之刑，以宣告緩刑或
    二年以下有期徒刑、拘役或罰金為限」之規定者，不得上訴
    ，刑事訴訟法第455條之10第1項定有明文。又同法第367 條
    前段：「第二審法院認為上訴有第362 條前段之情形者，應
    以判決駁回之」；同法第372條規定：「第367條之判決，第
    二審法院認其為無理由而駁回上訴，或認為有理由而發回該
    案件之判決，得不經言詞辯論為之」，此程序依同法第 455
    條之11第1項規定對於協商判決之上訴準用之。
二、經查：本件上訴人即被告甲○○因違反毒品危害防制條例案
    件，經檢察官提起公訴，於第一審言詞辯論終結前，檢察官
    請求並經原審法院同意，就被告願受科刑之範圍事項於審判
    外進行協商，經當事人雙方合意且被告認罪，由檢察官聲請
    原審法院改依協商程序而為判決，協商中被告表示所願受科
    之刑分別為連續施用第1級毒品部分為有期徒刑1年1月、第2
    級毒品部分為有期徒刑8月。經定執行刑為有期徒刑 1年8月
    ，已逾有期徒刑 6月，且未受緩刑宣告，被告未選任辯護人
    ，原審法院亦已依同法第455條之5第1 項規定指定公設辯護
    人為辯護人以協助進行協商，並在協商合意範圍內為判決，
    此有原審準備程序筆錄可參，經核於法並無不合。被告提起
    上訴辯稱伊於原審準備程序中與檢察官達成協商合意接受之
    刑度為1年1月，而非原判決所宣告之1年8月云云，惟查，原
    審就協商過程記載於95年8月2日準備程序筆錄：「法官問：
    協商合意內容為何？檢察官起稱：施用第1 級毒品部分，被
    告願受有期徒刑1年1月之宣告。施用第2 級毒品部分，被告
    願受有期徒刑 8月之宣告。扣案之毒品請依法宣告沒收銷燬
    。被告答：如檢察官所述內容。辯護人答：如檢察官所述內
    容。法官問：被告與檢察官達成協商合意是否出於自由意志
    ？被告答：是的。辯護人答：是的。」（見原審卷第93頁）
    是依原審準備程序筆錄記載內容，原審科處被告之刑罰，係
    依據檢察官、被告及辯護人之協商結果，並無被告上訴意旨
    所指其與檢察官達成協商合意接受之刑度為1年1月之情形，
    被告上訴理由尚非可採。本院復查原判決並無刑事訴訟法第
    455條之4第1項第1款、第2款、第4款、第6款、第7款所定情
    形之一，或違反同條第2 項規定之情形，是本件被告之上訴
    顯非合法，為法律上所不應准許者，應予駁回，並不經言詞
    辯論為之。
三、據上論結，應依刑事訴訟法第455條之11第1項、第367 條前
    段、第372條，判決如主文。
中    華    民    國    95    年    10    月    31    日
              刑事第九庭  審判長法  官  陳  筱  珮
                                法  官  趙  春  碧
                                法  官  余  仕  明
上列正本證明與原本無異。
第1級毒品部分得上訴。第2級毒品部分不得上訴。
如不服本判決應於收受送達後十日內向本院提出上訴書狀，其未
敘述上訴之理由者並得於提起上訴後十日內向本院補提理由書（
均須按他造當事人之人數附繕本）。
                                書記官  林  玉  惠
中    華    民    國    95    年    11    月    2     日
                                                      Ｒ


司法院資訊處製作；財團法人民間司法改革基金會備份。
